臺灣高等法院刑事裁定
110年度毒抗字第97號
抗  告  人 
即  被  告  楊佐安





上列抗告人即被告因違反毒品危害防制條例案件，不服臺灣士林
地方法院109年度毒聲字第274號，中華民國109年12月31日裁定
（聲請案號：臺灣士林地方檢察署109年度聲觀字第260號），提
起抗告，本院裁定如下：
    主  文
抗告駁回。
    理  由
一、原裁定意旨略以：抗告人即被告楊佐安（下稱被告）於民國
    109年4月21日晚上10時25分許為警採尿往前回溯96小時內某
    時，在臺灣地區不詳處所，及於109年6月20日凌晨4時許，
    在其位於新北市○○區○○○街0號1樓居住處內，各施用甲基安
    非他命1次之事實，除據被告於警詢時供承不諱外，復有台
    灣尖端先進生技醫藥股份有限公司109年5月12日濫用藥物檢
    驗報告、台灣檢驗科技股份有限公司濫用藥物實驗室-台北1
    09年7月29日濫用藥物檢驗報告各1份暨所附應受尿液檢驗人
    尿液檢體採集送驗紀錄表（檢體編號：DZ00000000000）、
    新北市政府警察局受採集尿液檢體人姓名及檢體編號對照表
    （檢體編號：B0000000）各1紙在卷可稽，足證被告施用第
    二級毒品之犯行可以認定。又被告先前曾因施用毒品案件，
    經法院裁定送觀察、勒戒後，認無繼續施用毒品傾向，於10
    4年4月8日執行完畢釋放出所，並由臺灣新北地方檢察署檢
    察官以104年度毒偵緝字第177號為不起訴處分確定，迄今已
    滿3年，其後雖又再多次因施用毒品案件，經法院判處罪刑
    ，惟未曾再受有觀察勒戒或強制戒治等醫療處遇，最近則因
    另案判處罪刑確定，於109年6月21日入監服刑迄今，預計刑
    期應至111年7月11日期滿等情，有臺灣高等法院被告前案紀
    錄表1份在卷可憑，檢察官因認被告有送勒戒處所觀察、勒
    戒之原因，乃聲請原審裁定命被告入勒戒處所觀察、勒戒，
    揆諸前述規定，應無不合，而被告現今在監服刑，也無從透
    過戒癮治療以代替觀察勒戒（毒品危害防制條例第24條、刑
    事訴訟法第253條之2規定參照），是故本件聲請為有理由，
    應予准許，爰依毒品危害防制條例第20條第3項、第1項、觀
    察勒戒處分執行條例第3條第1項規定，裁定應送勒戒處所觀
    察、勒戒。
二、抗告意旨略以：被告現已在監服刑，雖與勒戒名目不一，但
    結果卻無不同，都是規勸改過向上，且今正於新舊法輪替之
    時，自應擇較有利於被告之罰則，請撤銷原裁定，改以有期
    徒刑論處云云。
三、按犯毒品危害防制條例第10條之罪者，檢察官應聲請法院裁
    定，令被告入勒戒處所觀察、勒戒，其期間不得逾2月；觀
    察、勒戒或強制戒治執行完畢釋放後，3年後再犯第10條之
    罪者，適用本條前2項之規定，毒品危害防制條例第20條第1
    項、第3項分別定有明文。又毒品危害防制條例於109年1月1
    5日修正、109年7月15日生效，修正後毒品危害防制條例第2
    0條第3項規定，犯第10條之罪於觀察、勒戒或強制戒治執行
    完畢釋放後，3年後再犯第10條之罪者，適用本條前2項之規
    定。上開所謂「3年後再犯」，只要本次再犯（不論修正施
    行前、後）距最近1次觀察、勒戒或強制戒治執行完畢釋放
    ，已逾3年者，即該當之，不因其間有無犯第10條之罪經起
    訴、判刑或執行而受影響，此係最高法院於109年11月18日
    以109年度台上大字第3826號裁定宣示之見解，為有權解釋
    ，各級法院應受其拘束。
四、經查：
  ㈠被告基於施用第二級毒品甲基安非他命之犯意，於109年4月2
    1日22時許為警採尿往前回溯96小時內某時，在臺灣地區不
    詳處所，及於109年6月20日凌晨4時許，在其位在新北市○○
    區○○○街0號1樓居住處內，各施用甲基安非他命1次之事實，
    業據被告於警詢中坦承不諱（見109毒偵1697卷第9頁），並
    有應受尿液檢驗人尿液檢體採集送驗紀錄表（檢體編號：DZ
    00000000000）、台灣尖端先進生技醫藥股份有限公司109年
    5月12日濫用藥物檢驗報告、台灣檢驗科技股份有限公司濫
    用藥物實驗室-台北109年7月29日濫用藥物檢驗報告、新北
    市政府警察局受採集尿液檢體人姓名及檢體編號對照表（檢
    體編號：B0000000）等件在卷可稽（見109毒偵1555卷第13
    至15頁，109毒偵1697卷第43至45、51頁），足認被告前揭
    任意性自白核與事實相符，應堪採信。
  ㈡又被告前因施用第二級毒品案件，經臺灣新北地方法院以103
    年度毒聲字第1079號裁定送勒戒處所觀察、勒戒後，認無繼
    續施用毒品之傾向，於104年4月8日觀察、勒戒執行完畢釋
    放，並經臺灣新北地方檢察署檢察官以104年度毒偵緝字第1
    77號為不起訴處分確定，嗣於前開觀察、勒戒執行完畢3年
    後再犯本件施用第二級毒品等情，亦有本院被告前案紀錄表
    1份在卷可佐（見本院卷第19至47頁）。原審因認被告上揭
    施用第二級毒品甲基安非他命事證明確，依據毒品危害防制
    條例第20條第3項、第1項及觀察勒戒處分執行條例第3條第1
    項，裁定被告應送勒戒處所觀察、勒戒，已詳敘其依憑之證
    據及認定之理由，經核於法並無不合。抗告意旨以其已入監
    服刑為由，指摘原裁定不當、請求改判處有期徒刑云云，核
    與前揭意旨不合，為無理由，應予駁回。
據上論斷，依刑事訴訟法第412條，裁定如主文。
中　　華　　民　　國　　110 　年　　4 　　月　　 1　　日
　　　　　　　  　刑事第二十三庭審判長法　官  許永煌
　　　　　　　　　　　　　　　　　    法　官  黃美文
　　　　　　　　　　　　　　　　　    法　官  雷淑雯
以上正本證明與原本無異。
不得再抗告。
                                      書記官  林立柏
中　　華　　民　　國　　110 　年　　4 　　月　　 1　　日